【裁判字號】    91,易,1597
【裁判日期】    920213
【裁判案由】    傷害
【裁判全文】
臺灣臺南地方法院刑事判決                        九十一年度易字第一五九七號
    公  訴  人  臺灣台南地方法院檢察署檢察官
    被      告  丙○○  男  三.
右列被告因傷害等案件，經檢察官提起公訴（九十一年度調偵字第一八六號），本院
判決如左：
    主  文
丙○○傷害人之身體，處拘役伍拾日，如易科罰金，以參佰元折算壹日；又損壞他人
遊覽車之前擋風玻璃壹片，足以生損害於他人，處拘役參拾日；扣案之鐵鎚壹支沒收
。應執行拘役柒拾日，如易科罰金，以參佰元折算壹日，扣案之鐵鎚壹支沒收。
    事  實
一、丙○○於民國九十一年二月十六日凌晨四時許駕駛車牌號碼二Ｍ─九九四九號自
    小客車，在國道一號高速公路南下嘉義路段，與甲○○（業已審結）所駕駛搭載
    乙○○（業經台灣台南地方法院檢察署檢察官另為不起訴處分）之車牌號碼ＣＣ
    ─五八二號遊覽車因爭道行駛心生不滿，於同日上午六時許，在台南縣永康市○○○路（起訴書誤載為中正南路）南下交流道附近與甲○○、乙○○理論，雙方
    一言不合，丙○○竟基於毀損之犯意，持在路邊拾起之石塊一個以砸擊之方式，
    損壞甲○○所有上開遊覽車前擋風玻璃一片，嗣又基於傷害人身體之犯意，開啟
    上開遊覽車之車門欲拉甲○○下車，於甲○○下車後，乃持其所有之鐵鎚一支（
    起訴書誤載為甲○○所有）毆打甲○○，乙○○見狀向前攔阻，亦遭丙○○持鐵
    鎚所毆打，致甲○○、乙○○因而受有頭皮撕裂傷之傷害，甲○○見乙○○及其
    本身遭毆打後，亦基於傷害人身體之犯意，向前搶奪鐵鎚並徒手毆打丙○○，致
    丙○○受有前胸挫傷、頭部外傷等傷害。嗣警方據報至現場處理，並扣得石塊一
    個、鐵鎚一支。
二、案經丙○○、甲○○、乙○○訴由台南縣警察局永康分局報告臺灣台南地方法院
    檢察署檢察官偵查起訴。
    理  由
一、訊據被告丙○○固坦承因爭道行駛糾紛而於前揭時地以石塊砸擊之方式，損壞甲○○所有上開遊覽車前方擋風玻璃一片，復持鐵鎚一支毆打甲○○、乙○○之事
    實，惟矢口否認該鐵鎚為其所有，並辯稱：伊開啟上開遊覽車之車門欲拉甲○○
    下車，告訴人乙○○見狀後，即由遊覽車另一個車門下車動手打伊嘴巴，被告甲○○並持鐵鎚打伊，嗣被伊搶下後，即與被告甲○○互毆云云。經查：
  (一)被告丙○○固為前揭自白，惟一再指訴：係告訴人乙○○先下車動手打伊嘴巴，
    同案被告甲○○隨後又持鐵鎚打伊，伊搶下鐵鎚後，始以鐵鎚毆打被告甲○○、
    告訴人乙○○，之後被告甲○○招來多名男子，整群人持鐵鎚打伊，並將伊打倒
    躺在地上，扣案之鐵鎚則由被告甲○○之袖子掉出，當時至現場處理之員警可以
    證明云云（詳本院卷第十八頁、第二九頁）。惟查：
  (1)證人即案發時到場之員警丁○○於九十一年十二月三十一日本院調查時明確供承
    ：「我們到現場時，雙方還在爭吵，我看到乙○○與丙○○在爭吵，除了他們三
    人外，沒有看到有其他人加入爭吵，也沒有看到丙○○被人打倒在地上。」、「
    （鐵鎚是否是從甲○○的袖子掉出來？）我看到的是從乙○○背後掉下來。」、
    「我們是接到報案才到現場，到現場時，丙○○已經站起來了，沒有倒在地上，
    也沒有看到有人參與爭吵互毆。」等語（詳本院卷第五一頁、第五二頁），顯與
    被告丙○○指訴扣案之鐵鎚係由被告甲○○之袖子掉出，至現場處理之員警到場
    時，伊尚被一整群人持鐵鎚毆打倒在地上之情節不符。準此，被告丙○○前揭指
    情節是否與事實相符，已非無疑。
  (2)又被告丙○○僅受有前胸挫傷、頭部外傷之傷害，有國立成功大學醫學院附設醫
    院九十一年三月二十一日診斷證明書附卷（詳警卷第十四頁）可參，苟確如被告
    丙○○所指訴係遭一整群人持鐵鎚毆打倒在地上者，衡情被告原興當不致僅受有
    前胸挫傷、頭部外傷之傷害。另被告丙○○又指訴係告訴人乙○○先下車動手打
    伊嘴巴，雙方始發生鬥毆之情事云云，然被告丙○○、甲○○於九十一年二月十
    六日凌晨四時許，即因爭道行駛而起糾紛，被告丙○○並因此在國道一號高速公
    路上對被告甲○○之遊覽車前門丟擲塑膠杯，至同日上午六時許，被告丙○○復
    主動下車，開啟上開遊覽車之車門欲拉甲○○下車理論等情為被告丙○○所自承
    （詳警卷第六頁反面、第七頁正面，本院卷第十八頁），而告訴人乙○○為一女
    子，在經歷被告丙○○、甲○○前開爭道糾紛，被告丙○○復主動下車，開啟上
    開遊覽車之車門欲拉甲○○下車理論之際，被告丙○○指訴本件係告訴人乙○○
    先行出手打伊嘴巴乙情，顯與常情相違。
  (3)基上，足徵被告丙○○前揭辯詞，顯與事實及常情相悖，尚不足採，本件應以被
    告甲○○、告訴人乙○○之供述為可採。
  (二)被告丙○○如何於前揭時地持石塊砸擊損壞被告甲○○所有上開遊覽車前方擋風
    玻璃，又如何以鐵鎚一支毆被告打李德、告訴人乙○○二人，已據其二人指訴綦
    詳，再佐以被告丙○○前揭自白，此外，並有奇美醫學中心診斷證明書二紙、遊
    覽車被砸現場照片五幀存卷（詳警卷第十二頁、第十三頁，九十一年度偵字第六
    六四０號卷第五頁、第六頁）可參，復有石塊一個、鐵鎚一支扣案可資佐證，被
    告丙○○前揭犯行，已甚明灼。
  (三)綜上所述，被告丙○○前揭所辯，顯係事後卸責之詞，不足採信，本件事證明確
    ，被告丙○○之犯行，洵堪認定。
二、核被告丙○○傷害人之身體，所為係犯刑法第二百七十七條第一項之普通傷害罪
    。被告丙○○又另持石塊砸擊損壞被告甲○○所有上開遊覽車前方擋風玻璃一片
    ，所為係犯刑法第三百五十四條之毀損罪。其所犯上開二罪間，犯意各別，罪名
    互異，應予分論併罰。又被告丙○○一傷害行為，致被告甲○○、告訴人乙○○
    二人受傷，而犯二普通傷害罪名，為想像競合犯，應從一重處斷。爰審酌被告丙○○犯罪之動機、目的、手段、所受傷勢、告訴人乙○○及同案被告甲○○所受
    之傷害程度、犯罪所生危害、尚未達成和解、及犯後態度等一切情狀，量處如主
    文所示之刑，並諭知易科罰金之折算標準，併定其應執行之刑，以資懲儆。扣案
    之鐵鎚一支為被告丙○○所有供本件犯罪所用之物，爰依刑法第三十八條第一項
    第二款，宣告沒收之。另扣案之石塊一個雖係被告丙○○供犯本件犯罪所用之物
    ，惟係其在路邊隨手所拾得，並非被告丙○○之物，爰不併予宣告沒收，附此敘
    明。
據上論斷，應依刑事訴訟法第二百九十九條第一項前段，刑法第二百七十七條第一項
、第三百五十四條、第五十五條、第四十一條第一項前段、第五十一條第六款、第三
十八條第一項第二款，罰金罰鍰提高標準條例第一條前段、第二條，判決如主文。
本案經檢察官蘇聰榮到庭執行職務。
中      華      民      國      九十二    年      二    月      十三    日
                                          臺灣臺南地方法院刑事第二庭
                                              審判長法官  侯明正
                                                    法官  鄧希賢
                                                    法官  陳金虎
右正本證明與原本無異。
如不服本判決，應於判決送達後十日內，向本院提出上訴狀。
中      華      民      國      九十二    年      二    月      十四    日
                                              書  記  官  楊建新
附錄：本判決論罪科
中華民國刑法第二百七十七條第一項：
傷害人之身體或健康者，處三年以下有期徒刑、拘役或一千元以下罰金。
中華民國刑法第三百五十四條
毀棄、損壞前二條以外之他人之物或致令不堪用，足以生損害於公眾或他人者，處二
年以下有期徒刑、拘役或五百元以下罰金。


司法院資訊處製作；財團法人民間司法改革基金會備份。
